【裁判字號】    92,上訴,5
【裁判日期】    920128
【裁判案由】    毒品危害防制條例
【裁判全文】
臺灣高等法院臺南分院刑事判決                  九十二年度上訴字第五號   Ｃ
      上  訴  人
      即  被  告  甲  ○  ○
右上訴人因毒品危害防制條例案件，不服臺灣臺南地方法院九十一年度訴字第一０八
六號中華民國九十一年十二月十二日第一審判決（起訴案號：臺灣臺南地方法院檢察
署九十一年度毒偵字第一三三八號），提起上訴，本院判決如左：
      主      文
上訴駁回。
      事      實
一、甲○○前因施用毒品案件，經臺灣臺南地方法院以八十八年度毒聲字第四二三號
    裁定送強制戒治後，經臺灣臺南地方法院檢察署檢察官於八十九年三月二日以八
    十九年度戒毒偵字第一○三號處分不起訴，又因施用毒品案件，於九十一年五月
    八日，經臺灣臺南地方法院以九十一年度訴字第一一一號判處有期徒刑八月確定
    （尚未執行），竟不知悔改，另行基於概括犯意，自九十一年七月中旬起至同年
    月二十日止，連續在高雄縣茄萣鄉安定橋下及台南市統一戲院旁等處施用第一級
    毒品海洛因多次。嗣因前案未到案執行，通緝中經警於九十一年七月二十日晚上
    十一時三十分許，在台南縣仁德鄉東西橋下與崑崙街口查獲，並採集其尿液送驗
    後，驗得海洛因水解後之嗎啡反應，而得知上情。
二、案經台南縣警察局歸仁分局移請臺灣臺南地方法院檢察署檢察官偵查起訴。
      理      由
一、右開事實業據被告甲○○（下稱被告）自白不諱，且有台南縣衛生局出具之尿液
    檢驗成績書附卷足稽，核與被告自白情節相符。又被告前因施用毒品案件，經送
    戒治後，由檢察官分別為不起訴處分確定，又因施用毒品案件被判刑等情，有臺
    灣高等法院被告全國前案紀錄表、司法院與法務部網站查詢列印之處分書與判決
    書繕本等各一份在卷足憑，其三犯施用毒品，罪證明確，應予依法論科。
二、核被告所為，係犯毒品危害防制條例第十條第一項之施用第一級毒品罪。其多次
    施用毒品行為，時間密接、犯罪構成要件相同，顯係基於概括犯意為之，應依連
    續犯規定論以一罪，並加重其刑。
三、原審以被告罪證明確，因予適用毒品危害防制條例第十條第一項，刑法第十一條
    前段、第五十六條之規定，並審酌被告之品行、犯罪之動機、目的、手段、所生
    之危害等一切情狀，量處有期徒刑二年。其認事用法，俱無不合，量刑亦無失當
    之處（按本件法定本刑為六月以上，五年以下有期徒刑），被告上訴意旨以量刑
    過重為由而指摘原判決不當，為無理由，應駁回其上訴。
據上論結，應依刑事訴訟法第三百六十八條，判決如主文。
本案經檢察官王碧霞到庭執行職務。
中    華    民    國      九十二      年      一      月      二十八    日
                                  臺灣高等法院臺南分院刑事第三庭
      審判長法官  黃    崑    宗
                                            法官  林    勝    木
                                            法官  葉    居    正
右正本證明與原本無異。
如不服本判決，應於判決送達後十日內向本院提出上訴狀，其未敘述理由者並應於提
出上訴狀後十日內向本院補提理由書（應附繕本)。
                                      法院書記官  陳    嘉    琍
中    華    民    國      九十二      年      一      月      三十      日
附錄法條：
毒品危害防制條例第十條第一項：施用第一級毒品者，處六月以上五年以下有期徒刑
                              。


司法院資訊處製作；財團法人民間司法改革基金會備份。
